臺灣板橋地方法院刑事判決　　　　　　　　　　　　　九十三年度訴字第八三四號
　　公　訴　人　臺灣板橋地方法院檢察署檢察官
　　被　　　告　甲○○
右列被告因違反毒品危害防制條例案件，經檢察官提起公訴（九十三年度毒偵字第五
五六號），本院判決如左：
    主  文
甲○○施用第一級毒品，處有期徒刑捌月；扣案之海洛因壹包（淨重零點零貳公克）
沒收銷燬之、注射針筒壹支沒收之。
    事  實
一、甲○○曾因違反肅清煙毒條例案件經本院以八十四年度訴字第五０八號判決處有
    期徒刑三年二月，並經臺灣高等法院以八十四年度上訴字第三一一０號判決駁回
    上訴確定，入監執行後，於民國八十六年三月二十四日假釋交付保護管束，於八
    十七年十一月二日假釋期滿，以已執行論（甲○○未因前揭前科而構成累犯）；
    又因施用毒品，經檢察官聲請本院以九十一年度毒聲字第一五四七號裁定送觀察
    、勒戒後，認有繼續施用毒品之傾向，檢察官再聲請本院以九十一年度毒聲字第
    一七六九號裁定令入戒治處所施以強制戒治，嗣強制戒治期滿，由臺灣板橋地方
    法院檢察署檢察官於九十二年七月二十三日以九十二年度戒毒偵字第二一九號處
    分不起訴確定。詎甲○○不知悔改，基於施用第一級毒品海洛因之犯意，於九十
    三年一月九日下午五時許，在台北縣三峽鎮○○街一一九號三樓住處，以將海洛
    因摻水置於醫療用注射針筒皮下注射之方式，施用海洛因一次。嗣於九十三年一
    月十日下午一時三十分許，在臺北縣三峽鎮○○路十一號前為警查獲，並扣得海
    洛因一包（淨重零點零二公克）及甲○○所有、供施用海洛因所用之注射針筒一
    支。
二、案經臺北縣政府警察局三峽分局報請臺灣板橋地方法院檢察署檢察官偵查起訴。
    理  由
一、右揭事實，業據被告甲○○於本院審理時坦承不諱；又被告於九十三年一月十日
    為警查獲後所採尿液經台灣檢驗科技股份有限公司以氣相層析質譜分析法鑑驗結
    果，呈嗎啡陽性反應，有台北縣政府警察局三峽分局查獲違反毒品危害防制條例
    採集尿液檢體送驗清單及上開公司濫用藥物尿液檢驗報告各一份附卷可稽；再者
    ，警方於九十三年一月十日扣得被告持有之白色粉末一包，經法務部調查局鑑定
    結果，具有海洛因成分，淨重零點零二公克，亦有該局鑑定通知書一紙在卷可據
    ；又被告曾因施用毒品，經檢察官聲請本院以九十一年度毒聲字第一五四七號裁
    定送觀察、勒戒後，認有繼續施用毒品之傾向，檢察官再聲請本院以九十一年度
    毒聲字第一七六九號裁定令入戒治處所施以強制戒治，嗣強制戒治期滿，由臺灣
    板橋地方法院檢察署檢察官於九十二年七月二十三日以九十二年度戒毒偵字第二
    一九號處分不起訴確定，有該不起訴處分書影本及臺灣高等法院被告全國前案紀
    錄表各一份附卷可考。本案事證明確，被告犯行洵堪認定。
二、按海洛因係毒品危害防制條例第二條第二項第一款規定之第一級毒品。被告曾因
    施用毒品經強制戒治執行完畢釋放後，五年內再施用海洛因，核其所為，係犯毒
    品危害防制條例第十條第一項之施用第一級毒品罪；其施用前後持有海洛因之低
    度行為，應為施用之高度行為所吸收，不另論罪。被告施用海洛因之時間係九十
    三年一月九日下午五時許，已據被告於本院審理時陳述明確，起訴書記載被告於
    九十三年一月十日十五時四十分許為警採尿前九十六小時內之某時施用海洛因云
    云，容有未洽，併予指明。又被告曾因違反肅清煙毒條例案件經本院以八十四年
    度訴字第五０八號判決處有期徒刑三年二月，並經臺灣高等法院以八十四年度上
    訴字第三一一０號判決駁回上訴確定，入監執行後，於八十六年三月二十四日假
    釋交付保護管束，於八十七年十一月二日假釋期滿，有臺灣高等法院被告全國前
    案紀錄表在卷可憑，被告受有期徒刑執行完畢後逾五年，始再犯本案，不構成累
    犯，起訴書記載「被告曾受有期徒刑之執行完畢，此有臺灣高等法院檢察署刑案
    資料查註紀錄表在卷可參，其於五年內再犯有期徒刑以上之罪為累犯，請依刑法
    第四十七條規定加重其刑」云云，容有誤會。爰審酌被告之素行不良，其犯行主
    要戕害自身，對社會治安之危害非鉅，及其犯罪之手段暨犯後之態度等一切情狀
    ，量處如主文所示之刑。又扣案之海洛因一包（淨重零點零二公克）係當場查獲
    之毒品，應依毒品危害防制條例第十八條第一項前段之規定宣告沒收銷燬之。又
    扣案之注射針筒一支，雖非專供施用毒品之器具，惟係被告所有、供施用海洛因
    所用之物，已經被告陳明在卷，併依刑法第三十八條第一項第二款宣告沒收之。
據上論斷，應依刑事訴訟法第二百九十九條第一項前段，毒品危害防制條例第十條第
一項、第十八條第一項前段，刑法第十一條前段、第三十八條第一項第二款，判決如
主文。
本案由檢察官蕭仁杰提起公訴、經檢察官張云綺到庭執行職務。
中      華      民    國      九十三  年      七       月      九       日
                                      臺灣板橋地方法院刑事第八庭
                                          審判長法  官  樊  季  康
                                                法  官  連  育  群
                                                法  官  劉  元  斐
右正本證明與原本無異。
如不服本判決，應於判決送達後十日內向本院提出上訴狀 。
                                                書記官  馬  秀  芳
中  　　華　  　民　　國　　　九十三　年　　　七　　　 月　　　九　　　日
附錄本案論罪科刑法條全文：
毒品危害防制條例第十條：
施用第一級毒品者，處六月以上五年以下有期徒刑。
施用第二級毒品者，處三年以下有期徒刑。
